【裁判字號】    97,易,151
【裁判日期】    970627
【裁判案由】    傷害等
【裁判全文】
臺灣臺南地方法院刑事判決               97年度易字第151號
公  訴  人  臺灣臺南地方法院檢察署檢察官
被      告  丙○○
選任辯護人  鄭世賢律師
上列被告因恐嚇等案件，經檢察官提起公訴（96年度偵字第1808
7號），經被告自白犯罪，本院裁定以簡易判決處刑（97年度簡
字第962號），復認不宜以簡易判決處刑，本院判決如下：
    主  文
丙○○犯恐嚇危害安全罪，處拘役貳拾日，如易科罰金，以新臺
幣壹仟元折算壹日；又犯恐嚇危害安全罪，處拘役肆拾日，如易
科罰金，以新臺幣壹仟元折算壹日。又犯傷害罪，處拘役伍拾日
，如易科罰金，以新臺幣壹仟元折算壹日。應執行拘役壹佰日，
如易科罰金，以新臺幣壹仟元折算壹日。
    事  實
一、丙○○係與乙○○係夫妻關係，具家庭暴力防治法第3條第1
    款之家庭成員關係。丙○○染有飲酒惡習，飲酒後常因情緒
    失控動輒以穢語辱罵乙○○，並任意摔擲碗盤等器具，乙○
    ○為家庭和樂百般忍讓，但未見丙○○有何反省悔過之心，
    於民國九十六年六月三日晚間十一時三十分許，丙○○在外
    飲酒返家後，先責怪乙○○對丙○○不好，二人遂發生口角
    ，丙○○即動手摔破碗盤，並基於恐嚇之犯意，揚言：要放
    火燒房子等語恐嚇乙○○，致乙○○心生畏懼，並於翌日即
    六月四日下午四時許，報警尋求保護。復於同年六月二十三
    日晚間丙○○、乙○○與子女二人一家人參與聚餐，席間丙
    ○○又飲酒，是日返家後，丙○○又指責、叨念乙○○未盡
    責，二人因而起口角，丙○○並對乙○○上下其手欲向乙○
    ○求歡，但遭乙○○拒絕，且進入房內將門鎖上，丙○○先
    撞門要求開門並開始倒數，如乙○○不開門丙○○就要鬧到
    整棟大樓都知曉，復基於恐嚇犯意，揚言稱：要放火燒屋子
    ，不要以為其不敢做，不然大家來試試等語恫嚇乙○○，致
    乙○○心生恐懼立即開門，丙○○進房後仍繼續數落、責罵
    乙○○，並以腳踢踹乙○○，乙○○見情況不對甚感畏懼即
    報警，臺南市警察局第四分局育平派出所接獲通報後，由該
    所警員陳家銘、黃泓翔即抵達上址，欲帶同乙○○及其子女
    楊舒婷與楊宗翰步行下樓前往派出所之際，丙○○為阻止乙
    ○○離開即藉口要檢查乙○○所攜帶皮包是否有不應取走之
    物，乙○○拒絕，即在該址三樓樓梯間與乙○○發生拉扯，
    進而出於傷害之犯意徒手毆打乙○○眼部，致乙○○受有右
    眼眶周圍血腫及左上肢及左大腿多處瘀傷之傷害。經警員之
    協助始順利離開。
二、案經乙○○訴請臺灣臺南地方法院檢察署檢察官偵查起訴。
    理  由
一、上開事實，業據被告丙○○於本院準備固坦承於九十六年六
    月二十四日有與告訴人乙○○發生拉扯，於發生拉扯中傷害
    告訴人乙○○等情，其餘部分均矢口否認犯行，辯稱：恐嚇
    部分，因事隔已久，已忘記口角當時講到什麼程度，記憶中
    僅有說乾脆全家去死好了等話語，傷害告訴人部分僅是拉扯
    中受傷云云。然查，上開犯罪事實，業據告訴人於檢察官偵
    查中指述與被告爭執中被告出言恫嚇及拉扯中被告出手傷害
    之情節甚詳，復有證人即當時亦在場之楊宗翰、楊舒婷、與
    到場處理員警陳家銘、黃泓翔分別於本院民事庭調查被告對
    告訴人聲請通常保護令，及於檢察官偵查中分別到庭證述甚
    詳，此外，告訴人遭被告傷害受有前述傷害乙節，亦有受傷
    當日拍攝之相片六幀及郭綜合醫院於九十六年八月九日出具
    診斷證明書一紙均附卷可憑，另告訴人對被告提出民事保護
    令之聲請，已經臺灣板橋地方法院於九十六年七月九日以九
    十六年度暫家護字第五八六號裁定核發民事暫時保護令，復
    於同年九月二十八日以九十六年度家護字第八０六號裁定核
    發民事通常保護令，而被告對告訴人提出之通常保護令之聲
    請，則經本院調查後，於九十六年八月二十三日以九十六年
    度家護字第三六六號裁定駁回聲請部分，亦有上開案號民事
    保護令均附卷可稽。堪認告訴人指述被告恐嚇及傷害犯行確
    實，此外，並有臺南市警察局第四分局於九十六年六月四日
    及同年月二十四日處理家庭暴力與兒少保護案件調查紀錄表
    （通報）表二份在卷可稽，被告前開所辯均係卸責之詞，不
    足採信，是本案事證明確，被告犯行洵堪認定。
二、核被告丙○○於九十六年六月四日出言恫嚇告訴人所為係犯
    刑法第三百零五條之恐嚇罪，另於同年月二十四日除出言恐
    嚇告訴人外並出手毆打告訴人部分所為，則係犯同法第三零
    五條之恐嚇罪及第二百七十七條第一項之傷害罪。按家庭暴
    力防治法所稱之「家庭暴力」者，為家庭成員間實施身體或
    精神上不法侵害之行為；而該法所稱之「家庭暴力罪」者，
    謂家庭成員間故意實施家庭暴力行為而成立其他法律所規定
    之犯罪，家庭暴力防治法第二條第一項及第二項分別定有明
    文。又被告對於其妻之告訴人故意實施身體上、精神上不法
    侵害之家庭暴力行為，且分別成立刑法第二百七十七條第一
    項之傷害罪及第三百零五條之恐嚇危害安全罪，應屬該當家
    庭暴力防治法第2條第2項之家庭暴力罪。又被告分別於九十
    六年六月三日、九十六年六月二十四日所犯上開三罪間犯意
    個別、行為互殊，罪名亦異，應予分論併罰。爰審酌被告與
    告訴人間為夫妻關係，被告對於告訴人有所不滿，但未以理
    性、平和態度進行溝通與協商，竟藉酒後胡亂吵鬧，且在幼
    子之前以粗暴野蠻方式對妻子施暴，動輒出言恫嚇甚至出手
    毆打告訴人，犯後又推諉卸責，毫無悔意，暨被告之素行良
    好並無前科紀錄等一切情狀，分別量處如主文所示之刑，並
    諭知易科罰金之折算標準，並定應執行之刑暨諭知易科罰金
    之折算標準。
據上論斷，應依刑事訴訟法第二百八十四條之一、第二百九十九
條第一項前段，刑法第二百七十七條第一項、第三百零五條、第
四十一條第一項、第五十一條第六款，家庭暴力防治法第二條第
二項，刑法施行法第1條之1，判決如主文。
本案經檢察官甲○○到庭執行職務。
中    華    民    國    97    年    6     月    27    日
                  刑事第十二庭  法  官  程克琳
以上正本證明與原本無異。
如不服本判決應於收受本判決後10日內向本院提出上訴書狀，並
應敘述具體理由。如未敘述上訴理由者，應於上訴期間屆滿後20
日內向本院補提理由書狀（均須按他造當事人之人數附繕本）「
切勿逕送上級法院」。
                                書記官  曾美滋
中    華    民    國    97    年    6    月    27    日
附錄本案論罪科刑法條：
刑法第277條第1項
傷害人之身體或健康者，處3年以下有期徒刑、拘役或1千元以下
罰金。
刑法第305條：
以加害生命、身體、自由、名譽、財產之事，恐嚇他人致生危害
於安全者，處2年以下有期徒刑、拘役或3百元以下罰金。


司法院資訊處製作；財團法人民間司法改革基金會備份。
